Pièces isolées, collections et papiers d'érudits. Tome 6.
Archives nationales
- Papiers de Jacques Gazin, archiviste de la Martinique., XIXe siècle; AB/XIX/3510-AB/XIX/3523
  - Papiers personnels et travaux d'histoire bourguignonne., XIXe siècle; AB/XIX/3510
    Dossier 1. Papiers personnels de J. Gazin, souvenirs, correspondance, etc. 1917-1929 et s. d. [Documents transférés aux Archives nationales d'outre-mer (71 APOM: Papiers Jacques Gazin)].
    Dossier 2. Travaux généraux sur l'art en Bourgogne au Moyen-Age (sculpture, architecture, peinture et vitraux). Biographies d'artistes bourguignons ou ayant travaillé en Bourgogne aux XV et XVIe s., notamment Claus Sluter, Jean de la Huerta, Jean de Soignolles, etc. S. d.
    Dossier 3. L'art bourguignon, dossiers sur les églises de Bourgogne, classés par cantons et arrondissements. Nombreuses photographies et cartes postales.
    Dossier 4. L'art bourguignon hors de la Côte-d'Or. Dossiers sur le Cher, la Saône-et-Loire, le Jura. Thèmes iconographiques: anges et angelots, fonds baptismaux.
    Dossier 5. Notes sur le culte catholique et le clergé en Côte-d'Or pendant la Révolution; Volfius, évêque constitutionnel de la Côte-d'Or (1734-1822); biographies de curés constitutionnels et concordataires.
    Dossier 6. Divers: épaves de correspondance; notes sur Dijon et sur le vin de Bourgogne extraites des Archives communales de Dijon.
  - Notes d'histoire antillaise., AB/XIX/3511-AB/XIX/3523
    Ces documents ont été transférés en 1991 aux Archives nationales d'outre-mer (71 APOM: Papiers Jacques Gazin).
- Documents concernant diverses familles de la Martinique., AB/XIX/3524
  Entrée n° 1662: achat chez Roux-Devillas (20 février 1961).
  Ces documents ont été transférés en 1991 aux Archives nationales d'outre-mer.
- Papiers de Philippe Sagnac., AB/XIX/3525-AB/XIX/3534
  Entrée n° 997: don de Mme Philippe Sagnac (2 septembre 1954).
  Fonds Philippe Sagnac (1844-1952).
- Supplément à la collection Morand., AB/XIX/3535
  Entrée n° 1260: achat chez Roux-Devillas (1er octobre 1956).
- Pièces diverses entrées en 1965., AB/XIX/3536
  - Mandement de Charles VII en faveur de Jean V [Fleury], évêque d'Angoulême (Charente), et le rendant quitte, moyennant 400 livres tournois, du droit de régale. 1 p. parch., Janvier 1440; AB/XIX/3536; Dossier 1
    Entrée n° 1935: achat chez Castaing-Charavay (11 janvier 1965).
  - Correspondance de Marchant-Dubreuil, sous-préfet de Blaye (Gironde), avec un rapport intitulé « Coup d'œil statistique, politique et moral sur l'arrondissement de Blaye » au moment du séjour de la duchesse de Berry [Marie-Caroline de Bourbon-Siciles]. 34 p. et 1 cahier., Janvier-juin 1833; AB/XIX/3536; Dossier 2
    Entrée n° 1934: achat chez Castaing (11 janvier 1965).
  - Correspondance du peintre François Guillaume Ménageot, directeur de l'Académie de France à Rome (Italie)., 1787-1790; AB/XIX/3536; Dossier 3
    Entrée n° 1938: achat à Joly (20 janvier 1965).
    - Lettre a. s. de Ménageot au comte d'Angiviller [Charles Claude Flahaut de La Billarderie], directeur général des bâtiments du roi. 24 octobre 1787.
    - Minute de réponse du comte d'Angiviller à Ménageot. 10 novembre 1787.
    - Reçu signé Ménageot et contresigné Le Moutti. 1er décembre 1790.
  - Documents concernant: la ville de Villebadin (Orne); les familles Huvé et Le Clerc de Pulligny., 1964; AB/XIX/3536; Dossier 4
    Entrée n° 1944: don de M. du Mesnil du Buisson (26 février 1965).
    - Autorisation donnée à la ville de Villebadin (Orne) de porter les armoiries de la famille du Mesnil. 1 cahier 11 p. 9 septembre 1964.
    - Généalogies Huvé (architectes) et Le Clerc de Pulligny. 1 brochure.
  - Livre de raison d'une ménagère. 1 cahier., 1842-1848; AB/XIX/3536; Dossier 5
    Entrée n° 1948: achat chez Tausky (15 mars 1965).
  - Mémoires administratifs du XVIIIe siècle., 1760-1785; AB/XIX/3536; Dossier 6
    Entrée n° 1952: achat chez Gibert Jeune (23 mars 1965).
    - Mémoire sur la réorganisation de la Ferme générale, qui serait transformée en régie, et la création d'une banque générale. S. d. [vers 1772].
    - Mémoire sur la réorganisation des Fermes générales, qui seraient mises en régie, et sur la création d'une loterie générale des fermes. S. d. [vers 1780].
    - Demande d'anoblissement présentée par Louis Tourton, banquier à Paris, administrateur de la caisse d'Escompte. Non signé. S. d. [vers 1785].
    - Conseil royal des finances: comparaison entre le règlement de fondation du 15 septembre 1661 et le fonctionnement du Conseil après le règlement du 30 octobre 1767. S. d.
    - Projet de réforme des finances présenté au roi par le contrôleur général Terray. S. d. [après 1769].
    - Mémoire sur la récupération des domaines engagés. [Après 1774].
    - Autre proposition sur la récupération des domaines engagés. S. d.
    - Mémoire sur la suppression des droits de mainmorte et de servitude (édit d'août 1779). S. d.
    - Mémoire sur l'approvisionnement en grains du royaume. [Après 1760].
    - Fragment de mémoire sur la division du royaume en arrondissements pour assurer l'approvisionnement en grains. S. d.
    - Mémoire sur l'abaissement de la dignité de duc et pair. S. d.
  - Documents et photographies de documents relatifs à Etta Palm d'Aelders (1772-1799). 6 pièces., 1799-1965; AB/XIX/3536; Dossier 7
    Entrée n° 1953: don des Archives royales des Pays-Bas (25 mars 1965).
  - Photocopie et transcription d'une lettre a. s. de M. Lavelaine, commandant de la place de Longwy (Meurthe-et-Moselle), à sa femme: récit du passage de Napoléon à Longwy. 2 pièces., 21 vendémiaire an XIII (13 octobre 1808); AB/XIX/3536; Dossier 8
    Entrée n° 1954: don de Jean Lavelaine (25 mars 1965).
  - Documents concernant les architectes Peyre et Bralle., 1785-1830; AB/XIX/3536; Dossier 9
    Entrée n° 1955: achat chez Saffroy (6 avril 1965).
    - Correspondance adressée par François Jean Bralle à Aubineau, Despresseux et Cadet de Chambine. 5 pièces. 1812-1815.
    - Correspondance adressée par Antoine François Peyre et son neveu Antoine Marie Peyre à divers, et relative aux monuments suivants: châteaux de Saint-Germain (Yvelines) et de Fontainebleau (Seine-et-Marne); maison de François de Neufchâteau (faubourg Poissonnière à Paris); fortifications de Paris (1813); monument expiatoire de Marie-Antoinette (Conciergerie, Paris); collèges de Bourbon et Charlemagne; Arts-et-Métiers (église Saint-Martin-des-Champs); aménagements de Rome (Italie) par ordre de Napoléon; correspondance personnelle et familiale. 54 pièces. 1785-1830 et s. d.
- Collection Jacques Kayser: documents relatifs à l'affaire Dreyfus., AB/XIX/3537-AB/XIX/3555
  Entrée n° 1958: don de Mme Jacques Kayser (29 avril 1965).
  Collection Jacques Kayser (1889-1979).
- Pièces diverses entrées en 1964 et 1965., AB/XIX/3556
  - Lettre de Jeanne d'Arc aux habitants de Reims (Marne)., 5 août 1429; AB/XIX/3556; Dossier 1
    Entrée n° 1914: dépôt du marquis de Maleyssie (22 septembre 1964).
  - « Pièces pour construire une galère ordinaire », par le sieur Hubac le fils, maistre constructeur des galères du Roi. 2 vol. relié cuir., 1688; AB/XIX/3556; Dossier 2
    Entrée n° 1960: achat (4 mai 1965).
  - Projet de l'arrêté du Conseil d'État créant les Archives nationales, signé de Regnaud de Saint-Jean d'Angély, Bénézech, Fourcroy et Rœderer. S. d., AB/XIX/3556; Dossier 3
    Entrée n° 1964: achat chez Lambert (10 juin 1965).
  - Documents concernant: la mathématicienne Émilie du Châtelet; Stanislas Leczinski., 1734-1766; AB/XIX/3556; Dossier 4
    Entrée n° 1967: achat (25 juin 1965).
    - Lettre a. s. de Mme du Châtelet à dom Calmet. Bruxelles, 18 mai 1741. P. j.: portraits de la marquise du Châtelet par Voltaire (copie) et par Mme du Deffand, son amie (s. d. [1734-35]).
    - Lettres a. s. de Stanislas Leczinski: à Philippe Ier de Parme (7 août 1765); à un destinataire non identifié (9 février 1766). 2 pièces.
  - Documents concernant notamment l'ingénieur Claparède et la Commune de Paris., 1721-1871; AB/XIX/3556; Dossier 5
    Entrée n° 1970: achat chez Tausky (5 octobre 1965).
    - Factures adressées à MM. de Montblanc, Castillon et Clarion. 77 pièces. 1721-1770.
    - Lettres a. s. de l'ingénieur Claparède à sa femme, réfugiée à Neuchâtel (Suisse) durant le siège de Paris et la Commune. 36 pièces. Paris, Saint-Denis, 2 septembre 1870-1er juillet 1871.
  - Détails relatifs à l'arrestation du roi [Louis XVI] et de sa famille à Varennes (Varennes-en-Argonne, Meuse), faits à l'Assemblée nationale par M. Mangin., 23 juin 1791; AB/XIX/3556; Dossier 6
    Entrée n° 1974: don de R. Sohier (23 octobre 1965).
- Bibliographie parisienne de Charles Duplomb., AB/XIX/3557; 4 registres manuscrits.
  Entrée n° 1992: achat chez Fabius (4 février 1966).
  Dossier 1. « Description générale, guides, topographie, histoire ecclésiastique, églises et chapelles ».
  Dossier 2. « Histoire religieuse, abbayes et couvents d'hommes, de femmes, cultes divers, la charité à Paris, hôpitaux et hospices, inhumations, cimetières, histoire judiciaire, police, noyés, vagabonds, prisons, armée, garde nationale, guet, les troubles à Paris, lettres, sciences et arts ».
  Dossier 3. « Quartiers et arrondissements, rues, maisons et hôtels, palais, promenades et jardins, édifices publics, places, ponts, fontaines, halles, foires, cafés, cabarets, hotels, restaurants, théâtres, bals, fêtes, bourgeoisie, salons, clubs, logement, vêtements, ménage, domestiques ».
  Dossier 4. « Les jeux, les duels, courses, voitures; poste, prostitution, argot. La Seine, eaux, quais, navigation, bains, coches d'eau; les catacombes, égouts, le métro. Les sièges de Paris; divers, livres en latin et livres étrangers ».
- Documents concernant notamment: le sculpteur Karl Alfred Lanz; des livres de raison; le jansénisme au début du XVIIIe s., 1705-1884; AB/XIX/3558
  Dossier 1. Copies de lettres du sculpteur suisse Lanz, relatives à l'élaboration de la statue équestre du général Dufour à Genève. 1 carnet. 1883-1884.
  Dossier 2. Livre de comptes (anonyme) d'une famille parisienne. 1 vol. cartonné. 1845-novembre 1857.
  Dossier 3. Extraits (manuscrits) de la coutume d'Anjou, d'après le commentaire de Pocquet de Livonnière. 1 vol. petit in-4. S. d. [XVIIIe s.].
  Dossier 4. Recueil intitulé La Constitution Unigenitus, reliure factice. 1731-1736.
  « Épitre de Pétrus Lentulus ou portrait de J.-C. ».
  « Sentence de condamnation de J.-C. ».
  « La constitution Unigenitus avec un avertissement ».
  « Harangues, réflexions, remontrances, remerciements et discours des habitants de Sarcelles (Val-d'Oise) à l'archevêque de Paris et au Parlement au sujet des affaires du jansénisme (Sarcellades) en patois d'Ile-de-France ». Mss et imprimés.
  « Épigrammes, épitaphes, satiriques et chansons sur les Jésuites, les Capucins et la paroisse Saint-Sulpice (Paris). Quatrain sur Mme Coustier, épigrammes sur le P. Girard, chansons sur Mgr de Vintimille, Clément XI, le cardinal de Bissy, les évêques de Nîmes, Meaux, Luçon, épitaphe d'un appelant, pater des Quiétistes... ».
  Dossier 5. Livre de comptes anonyme avec table des débiteurs. 1748-1756.
  Dossier 6. « Gallerie (de statues) dédiée à la gloire de Louis le Grand..., construite par le sieur Pierre Gaulthier, parisien, grand doyen et chanoine de l'église cathédrale de Toul (Meurthe-et-Moselle) en sa maison de campagne sise au village de Dommartin (Dommartin-lès-Toul, Meurthe-et-Moselle) près ladite ville..., au bord du grand chemin de Toul à Nancy (Meurthe-et-Moselle), route d'Allemagne ». 1 vol. in-f° relié cuir (en français, espagnol, italien et latin). 1705.
- Manuscrit d'Henri Rousset intitulé « Livre de compte contenant les quatre règles générales, tant simples que composées, et autres règles. Fait par moi, Henri Rousset, le vingt du mois de janvier mille-huit-cent un, montré par le père Brouchon »., 1801; AB/XIX/3559; 1 registre 115 p. manuscrites, tables, illustré.
- Recueil de pièces de service pour le corps impérial du Génie, 1805., 1805-1818; AB/XIX/3560; 1 registre in-4°, 238 p. mss.
  L'auteur de ce registre est le capitaine Eynard, directeur des fortifications à Chantilly, père du général Phocion Eynard, dont les papiers sont conservés en 230AP.
  En tête: notes sur les enfants de l'auteur, Phocion et Anne-Violette; table des matières; mémoire sur ce qui reste à aliéner de l'ancien domaine de Chantilly (Oise), relatif à ses établissements militaires; rapports sur les places et châteaux de Guise, La Fère, Saint-Fargeau; résumé des rapports faits au ministre de la Guerre sur la situation de la Fère du 10 au 27 février 1814.
- Papiers de la famille Le Pointe de Gévigny et de familles alliées., 1563-1858; AB/XIX/3561
  Dossier 1. Famille de Reghat de Quincy.
  État-civil, constitutions de rentes, contrats de mariage. 1769-1833.
  Diplômes de décorations, plan et croquis du château de Quincy (Seine-et-Marne). S. d [XIXe s.].
  Dossier 2. Jean-François de Pointe de Gévigny (né en 1764) et Anne-Françoise Monier, son épouse: état-civil. 19 pièces. 1781-1829.
  Dossier 3. Jean-Baptiste Marie Thérèse de Pointe, officier, né en 1766: états de service. 1 pièce. (1784)-1835.
  Dossier 4. Jean-Baptiste Louis de Pointe de Gévigny, né en 1790: état-civil; états de service. 6 pièces. Ventôse an VI (février 1798)-1856.
  Dossier 5. Charles Jean de Pointe de Gévigny, né en 1835: actes de naissance, baptême et décès. 3 pièces. 1835.
  Dossier 6. Eugène René de Pointe de Gévigny: acte de naissance. 3 septembre 1836.
  Dossier 7. Famille Drohajenski-Schaab (?) (d'Allemagne et Pologne): extraits d'état-civil en allemand. 19 pièces. 1843-1859.
  Dossier 8. Famille Le Pointe de Gévigny. Archives classées; les dossiers anciens ont été respectés dans la mesure du possible et leurs cotes indiquées. 19 pièces.
  Sous-dossier 6. Nicolas II de Pointe. 1586.
  Sous-dossier 7. Nicolas II de Pointe: contrat de mariage avec Claudine de Vaulx. 31 mai 1598.
  Sous-dossier 9. Lettre de la ville de Salins (?) accordant droit de cité à Nicolas II et ses descendants. Février 1616.
  Sous-dossier 12. Baptiste Ier de Pointe: contrat relatif à la seigneurie de Casoy (Doubs) avec Guillaume Dauquoy de Rouxel. Mai 1716.
  Sous-dossier 13. Extrait mortuaire de Jean-Baptiste Ier. 12 février 1759.
  Sous-dossier 14. Extrait de naissance de Jean-Baptiste II. 27 mai 1736.
  Sous-dossier 17. Lettres et pièces diverses, notoriétés. 1820-1826.
  Sous-dossier 18. Pièces concernant Jean-Baptiste IV de Pointe, général de cavalerie (chemise vide).
  Sous-dossier sans numéro: acte notarié (parchemin). 23 octobre 1563.
  Dossier 9. Contrat de mariage de François de La Broue et Madeleine de Bosredon. 15 pièces. 1er décembre 1621.
  Dossiers 10 et 11. Actes relatifs à la famille de Reghat.
  Dossier 10. Photographie anonyme. 1 pièce. S. d. [vers 1860].
  Dossier 11. Brevets de l'armée de Condé (chemise vide). 1 pièce.
- Pièces diverses entrées en 1966., AB/XIX/3562
  - Lettres a. s. du comte de Crécy, député aux États généraux de la sénéchaussée de Ponthieu, à M. Helquet de Béranger, à Abbeville (Somme). 5 pièces., 21 mai-24 octobre 1789; AB/XIX/3562; Dossier 1
    Entrée n° 1995: achat (17 février 1966).
  - Lettres a. s. de M. de Valory à l'un de ses cousins, sur la situation aux Indes et au Bengale, et dans laquelle l'auteur rectifie certaines erreurs commises par l'abbé Raynal. 3 pièces., 13 mars 1777; AB/XIX/3562; Dossier 2
    Entrée n° 1998: achat chez Morsen (8 mars 1966).
  - Documents concernant le duc de Reichstadt [dit aussi Napoléon II ou roi de Rome]., 1831-1832; AB/XIX/3562; Dossier 3
    Entrée n° 2000: achat chez Sotheby's (1er juin 1966).
    - Documents relatifs aux biens laissés par le duc de Reichstadt après sa mort: argenterie, bijoux... 7 pièces. 1831-1832.
    - Questionnaires biographiques sur le duc de Reichstadt reçus et remplis par les officiers de sa maison militaire (le général Hartmann; les capitaines Moll et Foresti) avec des indications sur leurs propres carrières; biographies du capitaine Joseph Standeisky, entré au service du duc en décembre 1830; notice sur l'enseignements dispensé à Napoléon II par son professeur le baron Joseph d'Obenaus. 14 pièces. 1832.
  - Ordre d'arrestation de Georges Mandel., 17 juin 1940; AB/XIX/3562; Dossier 4
    Entrée n° 2003: achat à Georges Mahé (28 mars 1966).
  - Lettre de naturalité du comte Guillaume Libri (en italien, Guglielmo Libri Carucci dalla Sommaja)., 27 février 1833; AB/XIX/3562; Dossier 5; 1 p. parch. avec sceau.
    Entrée n° 2016: don de Jean Franceschi (juillet 1966).
    [Document en déficit].
  - Papiers du réalisateur de cinéma Slatan Dudow., 1936-1939; AB/XIX/3562; Dossier 6
    Entrée n° 2019: versement du ministère de l'Intérieur (20 août 1966).
    Correspondance de la maison de production Duda-film, production de films d'avant-garde et de propagande socialiste et anti-nazie.
    Courrier arrivée-départ. 1936-1937.
    Courrier arrivée. 1938.
    Correspondance privée, arrivée-départ. 1939.
    Dossier intitulé « Korrespondenz mit Brecht » («correspondance avec Brecht »): théâtre d'avant-garde anti-nazi; cabaret allemand à Paris « La Lanterne »; société Diderot.
    Correspondance avec divers auteurs dramatiques et principalement Berthold Brecht. 1938-1939.
- Papiers du journaliste et espérantiste Léon Agourtine., 1906-1943; AB/XIX/3563
  Entrée n° 2020: transmission par la section contemporaine des Archives nationales (14 septembre 1966).
  Dossier 1. Papiers personnels.
  Diplômes; curriculum vitae; naturalisation française; diplôme russe de fin d'études secondaires. 11 pièces. 1913-1935.
  Situation militaire et décorations à titre militaire. 33 pièces. 1916-1939.
  Situation civile et décorations à titre civil. 24 pièces. 1927-1940.
  Correspondance relative au livre de Léon Agourtine Les armements de l'Europe: manuscrit de la préface (1931); quittance et reçus (éditeurs, loyer, etc) (1914-1942). 26 pièces.
  Divers: bibliographie, adhésion au Parti radical. 8 pièces. 1927-1940.
  Dossier 2. Léon Agourtine, espérantiste.
  Correspondance avec Ernest Archdeacon. 17 pièces. 1929-1938.
  Correspondance avec Georges Avril. 38 pièces. 1929-1938.
  Manifestations espérantistes et lettres en français d'espérantistes. 94 pièces. 1906-1934.
  Correspondances en espéranto. 154 pièces. 1925-1939.
  Coupures de journaux, cartes postales et documents divers en espéranto. 55 pièces.
  Cahier de coupures de presse russes et françaises. 1913-1920.
  Dossier 3. Correspondance de Léon Agourtine avec divers journaux et doubles des lettres d'Agourtine. 231 pièces. 1918-1939.
  Dossier 4. Polémique.
  « La liberté individuelle »: coupures de presse et notes manuscrites. 42 pièces. 1930.
  Correspondance avec divers journaux et écrivains relative aux juifs et à l'antisémitisme en France; correspondance avec Pierre Gaxotte et Robert Brasillach; correspondance avec des journaux belges à propos d'un article de Léon Degrelle. 53 pièces. 1926-1938.
  Notes en vue d'un article et correspondance reçue sur l'Armée rouge. 54 pièces. 1920-1939.
  Articles, correspondance et projets d'articles sur: l'Europe centrale; le désarmement; la formation des sous-officiers; l'immigration; la main d'œuvre étrangère. 28 pièces. 1929-1939.
  Articles et notes sans date sur: le bolchevisme; l'économie; l'Europe centrale; les réparations des régions dévastées; les prisons dans le monde. 16 pièces S. d.
  Dossier 5. Léon Agourtine, ancien combattant: correspondance avec des journaux et associations d'anciens combattants et d'officiers de réserve. 176 pièces. 1923-1943.
- Pièces diverses entrées en septembre et novembre 1966., AB/XIX/3564
  - Copies dactylographiées de 46 lettres de Lucien Bonaparte, prince de Canino, à sa fille Létizia et à son gendre Thomas Wyse., 1821-1826; AB/XIX/3564; Dossier 1
    Entrée n° 2021: don des Archives départementales du Vaucluse (14 septembre 1966).
    Documents recoté en 176AP (fonds de la famille Bonaparte).
  - « Histoire des Capucins de la province de Paris de 1601 à 1660 », manuscrit en 4 volumes dactylogr. du R. P. Raoul Mauzaize, archiviste des Capucins., 1966; AB/XIX/3564; Dossiers 2 à 5
    Entrée n° 2026: don du R. P. Raoul Mauzaize (17 novembre 1966).
- Pièces diverses entrées en 1966 et 1967., AB/XIX/3565
  - Documents concernant Armand Cleinnermann, officier et imposteur se faisant passer pour le général Kellermann., 1810-1812; AB/XIX/3565; Dossier 1
    Entrée n° 2028: achat chez Roux-Devillas (14 novembre 1966).
    Pièces de procédure; interrogatoires; 4 lettres de Kellermann. 38 pièces.
  - Registre des délibérations des créanciers de Louis Victor de Rochechouart de Mortemart, duc de Vivonne, et d'Antoinette de Mesme, son épouse., 1679-1698; AB/XIX/3565; Dossier 2
  - Documents divers concernant notamment: le cardinal de Richelieu; des terres situées dans la Morbihan et dans l'Orne; Désiré Sauveur de La Chapelle., 1631-1840; AB/XIX/3565; Dossier 3
    Entrée n° 2030: don de la comtesse de Robin (15 novembre 1966).
    - Lithographie d'une lettre du cardinal de Richelieu au marquis de Brézé. 24 juillet 1631.
    - Quittance de franc-fief du duché de Bretagne au nom de Jean Raguideau pour le moulin et fief de Caubé en Melleran (?), évêché de Vannes (Morbihan). 20 juillet 1699.
    - Vente par J.-B. Delente à Pierre Renault, de Domfront (Orne), de la terre du Tertre Hinot, commune de La Haute-Chapelle (Orne). 7 pluviôse an X (27 janvier 1802).
    - Vente par Pierre Renault à Guillaume Marivin de la terre du Tertre Hinot. 23 octobre 1813.
    - Brevet de consul général de France à Tiflis (auj. Tbilissi, Géorgie) accordé à Désiré Sauveur de La Chapelle par Louis-Philippe, signature autographe. 1 p. parch. 15 juillet 1840.
    - Texte en caractères persans. S. d.
  - Affiche électorale du général Boulanger: itinéraire de sa tournée dans l'île de Ré (Charente-Maritime) pour les élections législatives du 19 août 1888., 11 août 1888; AB/XIX/3565; Dossier 4
    Entrée n° 2033: don d'André Michel Fargeau (29 novembre 1966).
  - « Recherches de noblesse de M. Chamillart faite en 1666 et années suivantes », pour la Normandie., XVIIe siècle; AB/XIX/3565; Dossier 5; 1 vol. in-4°, relié cuir, 548 pp. Tables alphab.
    Entrée n° 2037: don du Central bureau Voor genealogie de La Haye (Pays-Bas) (17 janvier 1967).
- Pièces diverses entrées en 1967., AB/XIX/3566
  - Documents concernant notamment: la fabrication des assignats durant la Révolution; l'île Maurice et l'île de La Réunion au XVIIIe s.; l'évasion de l'amiral Smith de la prison du Temple., 1756-1800; AB/XIX/3566; Dossier 1
    Entrée n° 2047: achat chez Roux-Devillas (28 février 1967).
    - Administration de la fabrication des assignats pour l'année 1792: compte rendu par Pierre-Marie Taillepied, de Bondy (Seine-Saint-Denis), à Jean-Michel Auguste Billouard, son successeur. 1er sept. 1792.
    - Correspondance de René Magon de La Villebague, gouverneur général de l'île de France et de l'île Bourbon (auj. île Maurice et île de La Réunion), avec M. Deleyris. 20 lettres autographes dont une chiffrée et sa traduction. 1756-1760.
    - Documents concernant l'Américain Joseph Sands: dossier de police, interrogatoires et correspondance relative à J. Sands et à divers américains vivants à Paris durant la Révolution et impliqués dans l'affaire de l'évasion du Temple de l'amiral britannique Sydney Smith. 60 pièces. An VII-an VIII [1799-1800].
  - Dossier concernant la société secrète des Carbonari (en Fr., la Charbonnerie). 25 pièces., 1821-1823; AB/XIX/3566; Dossier 2
    Entrée n° 2050: achat chez Roux-Devillas (6 mars 1967).
    - Notes provenant de diverses régions militaires sur l'organisation et les activités des Carbonari.
    - Lettre de Franchey d'Espèrey, directeur de la police, au préfet du Bas-Rhin, au sujet de la tentative de sédition de Strasbourg (Bas-Rhin).
    - Lettres du duc de Bellune au préfet de Saône-et-Loire, sur la surveillance des réfugiés italiens. 3 pièces.